臺灣高等法院刑事判決　　　　　　　　 96年度上易字第144號
上　訴　人　臺灣板橋地方法院檢察署檢察官
被　　　告　甲○○
上列上訴人，因被告傷害案件，不服臺灣板橋地方法院95年易字
第1128號，中華民國95年11月30日第一審判決（起訴案號：臺灣
板橋地方法院檢察署95年度偵字第11245 號），提起上訴，本院
判決如下：
    主  文
上訴駁回。
    理  由
一、本案經本院審理結果，認第一審判決對被告甲○○為無罪之
    諭知，核無不當，應予維持，並引用第一審判決書記載證據
    及理由（如附件）。
二、檢察官上訴意旨略以：（一）原審主要採信謝晉三證詞，然
    謝晉三並未目睹全部案發過程，且謝晉三、廖昭雯均係被告
    鄰居，每日相見，豈有不迴護之理。再者，被告於本署偵查
    中從未提出廖昭雯為證人，於法院審理中始提出，本件從事
    發，而經臺灣士林地方法院審理長期下來，豈不業已串供？
    然反觀廖貝珊從警詢、士林地檢署偵查、法院審理，迄本署
    偵查其證述均前後一致，且與告訴人相符。原審竟遽只採信
    廖昭雯於審理時之證述，而空言指摘廖貝珊所述有迴護之嫌
    ，當難折服。（二）再者，被告已坦承與告訴人發生爭執，
    告訴人又有診斷證明書佐證其指訴，應認被告之傷害屬實。
    原審判決對明顯之客觀證據，視而不見，又缺證據與證據關
    連性連貫後認定事實之基礎經驗，而認定被告無罪，其判決
    謬誤，至為明顯。本件原審判決，認事用法既有違誤，爰依
    刑事訴訟法第344條第1項、第361 條提起上訴，請將原判決
    撤銷，更為適當合法判決云云。
三、本院經查：
(一)依告訴人乙○○所提診斷書記載，伊係受有左耳後1×2公分
    瘀傷（非如被告所稱右耳）、右肩部2×2公分瘀傷、右手指
    1×4公分瘀傷等傷害，可見傷勢大多在右半部，且在身體之
    上半部，則依被告偵審中所辯稱：其係偶見告訴人與伊女友
    廖貝珊在路上爭吵，廖貝珊被告訴人拖行在地，始見義勇為
    制止告訴人對證人廖貝珊施暴等情，佐以證人廖貝珊於偵審
    中證述，及被告於原審時聲請傳喚證人謝晉三、廖昭雯到庭
    證述情節以觀，被告辯稱其未與告訴人互毆，尚非無憑。
(二)本件告訴人因服役，未於原審時到庭陳述，經本院傳喚後，
    於本院準備程序時固指稱：伊如何與廖貝珊爭吵後，因被告
    介入而與被告互毆等情在卷，並陳稱原判決不當云云（參見
    本院卷18、19頁），但告訴人於本院審理時亦坦認：被告並
    未勒住伊頸部，亦未持木棍等語（參見本院卷40頁），對照
    伊先前於93年11月22日警訊時指稱（參見交查字第557 號卷
    53頁），已有未合。又證人廖貝珊於偵查中及臺灣士林地方
    法院94年度易字第365 號案件審理時指證：被告先抓告訴人
    頸部云云（參見557 號偵查卷69頁及該刑案卷），亦與上情
    未合。證人廖貝珊於臺灣士林地方法院94年度易字第365 號
    審理時改稱：除被告抓住告訴人頸部外，被告之父前來勸架
    後，毆打告訴人云云（參見該案刑事卷57頁），惟此與伊於
    偵查中所證，互有歧異，顯然係事後附和告訴人之詞。尤其
    ，證人廖貝珊指稱被告係因當日天雨，於爭執中，不慎踩及
    其住處門口滑板摔傷云云（參見同上卷55頁），但前述地點
    ，實無滑板乙物，被告之父親更無以鐵棍毆打告訴人等情，
    除被告供明在卷，且分別經證人謝晉三、廖昭雯證述甚明（
    參見原審卷47、48頁），原審綜合證人謝晉三、廖昭雯證述
    ，被告之辯稱，告訴人及廖貝珊證述後，因認廖貝珊證述，
    應係迴護告訴人之詞，即堪採信。上訴書遽認廖貝珊之證述
    前後相符，應屬可採云云，難以採取。
(三)依刑事訴訟法規定，對被告有利之證人，並無必須在偵查中
    先提出作證之義務，且被告如何防禦係屬其答辯權之行使，
    亦無必須先在一審提出請求傳喚必要（即未在一審提出，在
    二審提出亦可），是檢察官依偵查結果，固可提出公訴，但
    被告於一審時主張之證人傳喚，亦受保護。況且，謝晉三於
    被告先對告訴人提出傷害告訴之士林地檢署偵查時，被告已
    提出該證據方法，嗣被告於本案原審時再聲請傳喚該等二位
    證人，難謂證人廖昭雯必定與被告串供。又現今刑案審理，
    均採交互詰問進行，檢察官可行反詰問，原審經審判長詳細
    詢問證人後，檢察官並未有問題要詢問證人（參見原審審理
    筆錄），則原審本於審理程序所得心證，即得依法認定事實
    ，上訴書逕指稱證人廖昭雯係串供云云，惟無客觀事證可憑
    ，自難憑採。再者，告訴人於本案與女友廖貝珊爭執中固受
    有上開傷勢，但是否係受被告毆打或拉扯所致，即有待證據
    證明之，依告訴人案發警訊、偵查指稱，與士林地檢、士林
    地院審理時供稱，先後確有不相符，對照原審上開調查證據
    結果，足見原審認定被告未與告訴人互毆，尚非無憑。至於
    被告雖受有右肘、右耳、口角擦傷、雙腕扭傷等傷，但告訴
    人坦認有毆打被告在卷，亦經另案判處罪刑在案，被告有此
    傷勢自不足以逕認被告確與告訴人互毆，此觀證人廖昭雯、
    謝晉三於原審證述情節，應甚明顯，上訴書逕以告訴人受傷
    ，即認該傷係被告所造成，自嫌速斷，從而，檢察官以上訴
    書所載之理由指摘原判決不當，難以推翻原判決之基礎，是
    檢察官上訴，核為無理由，應予駁回。
據上論結，應依刑事訴訟法第373條、第368條，判決如主文。
本案經檢察官羅榮乾到庭執行職務
中　　華　　民　　國　　96　　年　　2 　　月　　27    日
　　　　　　　　　刑事第十四庭  審判長法　官  陳志洋
　　　　　　　　　　　　　　　　　　  法　官  沈宜生
　　　　　　　　　　　　　　　　　　  法　官  蔡聰明
以上正本證明與原本無異。
不得上訴。
                                      書記官  陳建邦
中　　華　　民　　國　　96　　年　　3 　　月　　1 　　日
